ALFREDO MARIO PINKUS

Av. Patricias Argentina 151 13º "D" CABA (1405) - Argentina

Celular: +54 11 4435 7915 Email: ampinkus@gmail.com

Linkedin: http://www.linkedin.com/in/alfredopinkus
Portfolio personal: https://portfolio-alfredo.web.app/

GitHub: https://github.com/ampinkus

PERFIL PROFESIONAL

Ingeniero Electrónico senior graduado en la Universidad de Buenos Aires trabajando como programador junior. Muy buenas habilidades analíticas y de comunicación. Abierto a nuevas ideas y acostumbrado a trabajar en ambientes multiculturales con personal de todas las edades. Actualmente me estoy perfeccionando en: Scrum, Git, SQL, Java, JavaScript, Angular, Spring Experiencia laboral en: VmWare, vSphere, Linux, Microcontroladores, programación C, IoT, Gerenciamiento de Producto, Gerenciamiento de Clientes.

EDUCACIÓN

Programa de re entrenamiento al mercado IT dado por Senioritty http://www.senioritty.com
Este programa se focaliza en profesionales senior que quieren incorporarse a la industria de IT.
Como parte de este programa estudie SQL, Scrum, Git, Java, JDBC, JavaScript, HTML, CSS, Angular.

Programa concluido en octubre 2022.

Universidad de Buenos Aires: Ingeniero Electrónico con especialización en Telecomunicaciones. Año de Graduación: 1993

Entrenamientos adicionales:

- IoT Productos y Servicios
- Programación C

- Programación Asterix de Centrales Telefónicas
- Computación en la Nube (Escuela de Organización Industrial - Google)

EXPERIENCIA LABORAL

Mindthex <u>www.mindthex.com</u> Febrero 2023

CONSULTOR TÉCNICO

Mindthex, Partner de Qualtrics, es una consultora de experiencias de mercado con clientes en Latinoamérica. Yo asisto en la implementación de las encuestas utilizando la plataforma que nos provee Qualtrics www.qualtrics.com

3MAR www.3marglobal.com.ar Marzo 2019

DESARROLLO DE NEGOCIOS Y SOPORTE INFORMÁTICO

3Mar es una empresa especializada en instalación y mantenimiento de grandes sistemas de Backup **Mayores logros:** Conseguir un contrato de distribución con Atempo, empresa dedicada a la protección de datos.

Teletics <u>www.teletics.com</u> Diciembre 2018 – Diciembre 2019

DESARROLLO DE NEGOCIOS

Teletics es un proveedor de equipos de telecomunicaciones para la industria petrolera

Mayores logros: Testeo de infraestructura de telecomunicaciones con un distribuidor en Neuquén.

Funambol www.funambol.com Noviembre 2012 – Diciembre 2021

AGENTE INDEPENDIENTE DE VENTAS

Funambol es el líder de sistemas personales de nube para operadores de telecomunicaciones.

Mayores logros: Cerrar un contrato con Movistar

Universidad de Buenos Aires Setiembre 2011 – Diciembre 2019

PROFESOR DE TELECOMUNICACIONES

Profesor en la Escuela de graduados de Telecomunicaciones.

Emblacom www.emblacom.com Marzo 2013 – Noviembre 2013

COORDINADOR DE PROYECTOS

Gerente de proyecto para la puesta en marcha de soluciones para operadores móviles **Mayores logros:** Puesta en marcha de una red privada virtual con Claro Argentina

Mirus Teknologia Octubre 2011 - Marzo 2014

CTO - SERVICIOS DE CONSULTORIA

Ofrecimos Servicios de consultoria especializados para la industria de telecomunicaciones e IT

Mayores logros: Venta de un Sistema de testeo automatizado de software

CONOCIMIENTOS ADICIONALES

Idiomas: Castellano: Lengua materna.

Inglés: Avanzado.

Alemán: Segunda lengua materna. Portugués: Estudio en curso, nivel 1 y 2.

Informática: Windows, Linux, Virtualización de computadoras y servidores.

INFORMACIÓN PERSONAL

Ciudadanía: Argentina y alemana Divorciado, 2 hijos adultos. Hobby: Fotografía y Música.

Trabajo voluntario en Ingenieros sin Fronteras del 2015 al 2017 (http://ewb-argentina.org)